# 请问陈版主：关于新能源车补贴，固定资产入账价值疑问

提问人：nenhui 时间：2016-04-29 10:16:38
固定资产 65 万，递延收益 60 万?

回答人：chenyiwei
比较赞同此观点。

提问人：chuangz11 时间：2016-05-04 18:24:42
那就是应该确认递延所得税资产？

回答人：chenyiwei
可以这样理解。可以理解为 30 万补贴是免税收入，另有 30 万补贴是应税收入。现在确认的递延所得税资产是针对该应税收入部分。

提问人：aegis 时间：2016-05-05 13:27:51
追问： 1 、新能源车补贴是针对购买行为给予购买方的补贴，只不过资金以购买方支付扣除补贴后的价款、财政将补贴拨付给生产商/经销商的方式进行，与将补贴资金交付购买方、购买方全额付款的形式，并无实质区别，是否不应扣减双方的交易金额，即出售方的收入、购买方的资产价值，均应为合同总价（不含增值税的金额，以下略，不罗嗦）；因此出售方是否应按总价开具发票？
2 、所称 30 万不用缴所得税，是指确认为不征税收入还是免税收入？ 1 ）如果作为不征税收入，是否应当确认递延所得税资产？ 2 ）
如果作为免税收入，税法依据是什么？
@chenyiwei

回答人：chenyiwei
个人理解，出售方应按购买方直接实际支付的价款金额开票，不含补贴金额。如果为不征税收入，则不涉及确认递延所得税资产问题。